臺灣新竹地方法院民事裁定  
111年度亡字第6號
聲  請  人  呂文玲  

相  對  人  呂文郎  

關  係  人  朱呂文花



            呂文玉  

上列聲請人聲請宣告相對人死亡事件，本院裁定如下：
    主  文
一、宣告呂文郎（男，民國00年0月0日生，最後住所：籍設新竹
    市○○區○○路000號，身分證統一編號：Z000000000號）於民
    國111年2月22晚上十二時死亡。
二、聲請程序費用由呂文郎之遺產負擔。
    理  由
一、按失蹤人失蹤滿7年後，法院得因利害關係人或檢察官之聲
    請，為死亡之宣告，民法第8條第1項定有明文。又按宣告死
    亡事件，為家事事件法第3條所定丁類家事非訟事件，自應
    依家事事件法中規定之家事非訟程序處理並終結之，先予敘
    明。
二、本件聲請意旨略以：相對人即失蹤人為聲請人之胞兄，相對
    人於民國104年2月22日失蹤後即全無音訊，迄今已逾7年，
    爰依法聲請公示催告，並為死亡宣告等語。
三、經查：
㈠、聲請人主張之事實，業據其到庭陳述「相對人已離婚，無子
    女，父母均已去世，以前在市政府上班，101年8月31日退休
    ，與伊同住，相對人每年農曆過年都會一個人出去玩，幾天
    後回來，但104年出去後就沒有回來」等語，並提出受（處
    ）理失蹤人口案件登記表為證，核與證人即相對人之妹朱呂
    文花到庭證述「相對人在104年5月22日失蹤，都沒有相對人
    的消息」等語相符（本院卷第44頁至第48頁），堪信屬實。
㈡、另本院依職權調閱失蹤人之入出境資訊、財產所得資料、勞
    健保投保等紀錄，均查無相對人現仍有生存活動之相關資料
    ，有本院索引卡查詢結果、入出境資訊查詢結果、稅務電子
    閘門財產所得調件明細表、被告前案紀錄表、在監在押全國
    記錄表、新竹市殯葬管理所111年4月29日竹殯服字第111000
    0864號函無相對人殯葬設施申請使用紀錄、新竹○○○○○○○○11
    1年5月3日竹市香戶字第1110001322號函查無相對人在104年
    1月1日至111年4月28日申辦戶籍資料相關資訊、衛生福利部
    中央健康保險署111年5月2日健保醫字第1110104490號函查
    無健保特約醫事機構申報相對人於104年1月1日治111年1月3
    1日醫療費用資料（111年2月後資料申報未完整，尚難提供
    ）、勞動部勞工保險局111年5月3日保費資字第11113197080
    號函暨投保資料表電子檔、新竹市警察局111年5月3日竹市
    警治字第1110017493號函檢附失蹤人口系統資料報表、外交
    部領事事務局111年5月17日領一字第1115310989號函查無相
    對人申領護照紀錄等件足憑，堪信聲請人之主張為真實。
㈢、本件相對人於104年2月22日即失蹤，迄未尋獲，算至111年2
    月22日屆滿7年，聲請人聲請對相對人為死亡之宣告，前經
    本院於111年5月19日以111年度亡字第6號裁定公示催告並公
    告在案，現申報期間屆滿，仍未據相對人陳報生存或知其生
    死者陳報其所知，揆諸前揭規定，聲請人本件聲請為有理由
    ，應予准許。依民法第9條第2項規定，並應以失蹤屆滿7年
    之日終止之時即111年2月22日晚上12時，作為確定其死亡之
    時，爰宣告如主文第一項所示。
四、依家事事件法第154條第3項裁定如主文。
中　　華　　民　　國　　111 　年　　12　　月　　1 　　日
               家事法庭  法　　　官  林建鼎 
以上正本係照原本作成。
如對本裁定抗告，須於裁定送達後10日之不變期間內，向本院提
出抗告狀（需附繕本），並繳納抗告費新臺幣1,000元。
中　　華　　民　　國　　111 　年　　12　　月　　1 　　日
                         書　記　官　林毓青